---
title: "Analisis_911"
author: "Cesar Velasco - Belen Paredes"
date: "1/11/2021"
output:
  word_document: default
  pdf_document: default
  html_document: default
---
INTRODUCCIÓN

En este análisis supervisado  se utiliza un  dataset de las llamadas al 911 del condado de Montgomery en la Commonwealth of Pennsylvania[1]. Los datos se recopilan desde el 12 de diciembre de 2015 hasta el 20 de Julio de 2020. 

Para este análisis de datos, hemos decidido utilizar las siguientes técnicas:
- Regresión Lineal
Se utiliza para estimar valores reales en función de variables continuas. Aquí, establecemos la relación entre variables independientes y dependientes ajustando una mejor línea
- KNN
Clasifica cada dato nuevo en el grupo que corresponda, según tenga k vecinos más cerca de un grupo o de otro. Es decir, calcula la distancia del elemento nuevo a cada uno de los existentes, y ordena dichas distancias de menor a mayor para ir seleccionando el grupo al que pertenecer. [3]
 

```{r}
#Instalacion paquetes y librerias

#Paquetes vistos en clases

install.packages("dplyr")
library(dplyr)
install.packages("ggplot2")
library(ggplot2)
install.packages("caret")
library(caret)

#Paquetes  investigados

install.packages("lubridate")
library(lubridate)    

#Libreria tidyr
library(tidyr)

#Libreria scales
library(scales)

#
install.packages("caTools")
library(caTools)

```


```{r}
#lectura del dataset 911.csv
emergency_calls <- read.csv("911.csv")

# Informacion del dataset
dim(emergency_calls)
str(emergency_calls)
head(emergency_calls)
```
Realizamos la lectura de los datos a analizar, verificamos la relevancia de las columnas y su significado.

Explicación de los atributos:

-lat:       Latitud del lugar de la llamada
-Ing:       Longitud del lugar de la llamada
-desc:      Descripción de la llamada de emergencia 
-zip:       Código postal
-Title:     Tipo de llamada de emergencia(EMS: Servicio médico de emergencia, Fire: Accidente de incendio, Trafic: Accidente de   tráfico)
-TimeStamp: AAAA-MM-DD HH: MM: SS
-Twp:       Municipio
-addr:      Dirección 
-e:         Variable ficticia (siempre 1)

```{r}
#Creción de nuevas variables a partir de variables existentes y eliminacion  de  variables innecesarias.

#Separacion la columna titlle en dos (Types,Subtypes)
emergency_calls <- separate(emergency_calls,title,c("Types","Subtypes"),sep=":")

#Separacion la columna timeStamp en dos (Date_Calls, Hour_Calls)
emergency_calls <- separate(emergency_calls,timeStamp,c("Date_Calls","Hour_Calls"),sep=" ")

# Elimanacion columna "e"
emergency_calls$e <- NULL

#Nueva Dimension del DataSet
dim(emergency_calls)

#Cambio de clase a "date" para trabajo con Fechas (lubridate)
emergency_calls$Date_Calls <- as.Date(emergency_calls$Date_Calls)

emergency_calls$Hour_Calls <- hms(emergency_calls$Hour_Calls)


num_filas <- dim(emergency_calls)

```


```{r}
#LLAMADAS MENSUALES

#Grafico del numero de llamadas por mes (duracte los 5 años)
 total_call_per_month <-emergency_calls%>%
  group_by(month(Date_Calls))%>%
  count()%>%
  arrange(desc(n))


ggplot(total_call_per_month, aes(x=total_call_per_month$`month(Date_Calls)`, y=n)) +
  geom_bar(stat ="identity", fill="tomato3") +
  scale_x_continuous(breaks=seq(0, 12, 1)) +
  labs(title="Number of Emergency Calls per Month", 
       subtitle="Diciembre 2015 - Julio 2020") + 
  theme(axis.text.x = element_text(angle=65, vjust=0.6))

total_call_per_month
```
Llamadas  Mensuales  

-La frecuencia de las llamadas al 911  en  Enero es mayor mientras que  en noviembre la frecuencia  baja



```{r}
#numero de llamadas por años

total_calls_per_year <- emergency_calls%>%
  group_by(year(Date_Calls))%>%
  count()
  
ggplot(total_calls_per_year, aes(x=`year(Date_Calls)`, y=n)) +
  geom_bar(stat ="identity", fill="tomato3") +
  labs(title="Number of Emergency Calls per Year", 
       subtitle="2015 - 2020") + 
  theme(axis.text.x = element_text(angle=65, vjust=0.6))

total_calls_per_year

#class(emergency_calls$Hour_Calls)
#emergency_calls$Date_Calls <- as.Date(emergency_calls$Date_Calls)
#class(emergency_calls$Date_Calls)

```
Llamadas  Años

-En el año 2015 y año 2020 el registro de llamadas corresonde a 1 mes y 7 meses respectivamente, se puede observar en el grafico que el mayor numero de llamadas se dio en el año 2018 y el menor numero de llamadas en el año 2017


```{r}

#Grafico numero de llamadas por mes para el 2016
calls_per_month_2016 <- emergency_calls%>%
  select(Date_Calls)%>%
  filter(Date_Calls>= "2016-01-01" & Date_Calls<="2016-12-31")%>%
  group_by(month=floor_date(Date_Calls, "month"))%>%
  count()
 
ggplot(calls_per_month_2016, aes(x=month, y=n)) +
  geom_bar(stat ="identity", fill="tomato3") +
  labs(title="Number of Emergency Calls", 
       subtitle="Year 2016") + 
  scale_y_continuous(breaks=seq(0, 15000, 3000))+
  theme(axis.text.x = element_text(angle=65, vjust=0.6))


```
Llamadas  Año 2016

-En enero del 2016 se registra el mayor numero de llamadas 13096 de un total de 142360


```{r}
#Grafico numero de llamadas por mes para el 2017
calls_per_month_2017 <- emergency_calls%>%
  select(Date_Calls)%>%
  filter(Date_Calls>= "2017-01-01" & Date_Calls<="2017-12-31")%>%
  group_by(month=floor_date(Date_Calls, "month"))%>%
  count()
 
ggplot(calls_per_month_2017, aes(x=month, y=n)) +
  geom_bar(stat ="identity", fill="tomato3") +
  labs(title="Number of Emergency Calls", 
       subtitle="Year 2017") + 
   theme(axis.text.x = element_text(angle=65, vjust=0.6))+
  scale_y_continuous(breaks=seq(0, 15000, 3000))
 
```
Llamadas  Año 2017

-En diciembre del 2017 se registra el mayor numero de llamadas 12941de un total de 140343


```{r}
#Grafico numero de llamadas por mes para el 2018
calls_per_month_2018 <- emergency_calls%>%
  select(Date_Calls)%>%
  filter(Date_Calls>= "2018-01-01" & Date_Calls<="2018-12-31")%>%
  group_by(month=floor_date(Date_Calls, "month"))%>%
  count()
 
ggplot(calls_per_month_2018, aes(x=month, y=n)) +
  geom_bar(stat ="identity", fill="tomato3") +
  labs(title="Number of Emergency Calls", 
       subtitle="Year 2018") + 
  scale_y_continuous(breaks=seq(0, 15000, 3000))+
  theme(axis.text.x = element_text(angle=65, vjust=0.6))
 
```

Llamadas  Año 2018

-En marzo del 2018 se registra el mayor numero de llamadas 14923 de un total de 151527



```{r}
#Grafico numero de llamadas por mes para el 2019
calls_per_month_2019 <- emergency_calls%>%
  select(Date_Calls)%>%
  filter(Date_Calls>= "2019-01-01" & Date_Calls<="2019-12-31")%>%
  group_by(month=floor_date(Date_Calls, "month"))%>%
  count()
 
ggplot(calls_per_month_2019, aes(x=month, y=n)) +
  geom_bar(stat ="identity", fill="tomato3") +
  labs(title="Number of Emergency Calls", 
       subtitle="Year 2019") + 
  scale_y_continuous(breaks=seq(0, 15000, 3000))+
  theme(axis.text.x = element_text(angle=65, vjust=0.6))


```
Llamadas  Año 2019

-En octubre del 2019 se registra el mayor numero de llamadas 13425 de un total de 149118




```{r}

#Grafico numero de llamadas por mes para el 2020
calls_per_month_2020 <- emergency_calls%>%
  select(Date_Calls)%>%
  filter(Date_Calls>= "2020-01-01" & Date_Calls<="2020-12-31")%>%
  group_by(month=floor_date(Date_Calls, "month"))%>%
  count()
 
ggplot(calls_per_month_2020, aes(x=month, y=n)) +
  geom_bar(stat ="identity", fill="tomato3", width=18) +
  labs(title="Number of Emergency Calls", 
       subtitle="Year 2020") + 
  scale_y_continuous(breaks=seq(0, 15000, 3000))+
  theme(axis.text.x = element_text(angle=65, vjust=0.6))

```
Llamadas  Año 2020

-En enero del 2020 se registra el mayor numero de llamadas 12208 de un total de 72258




```{r}
#contamos el numero de llamadas por Township

 aux <- emergency_calls %>%
  group_by(twp) %>%
  count()%>%
  arrange(desc(n))
head(aux)

#aux contiene el numero total de twp (69)
aux
# We found the town with the most emergency calls to 911
mas_llamadas<-aux %>%
  head(1,1)

mas_llamadas
print(paste("The town with the most 911 calls in Montgomery County, Pennsylvania es : ", mas_llamadas$twp,"con", mas_llamadas$n, "llamadas", "(Total Calls 911:",num_filas[1],")"))
  
```




```{r}

# Graficamos las 5 ciudades con mas llamadas al 911

ggplot(aux [1:5,], aes(x=twp, y=n)) +
  geom_bar(stat ="identity", fill="tomato3", width=0.5) +
 scale_y_continuous(breaks=seq(0, 70000, 10000)) +
  labs(title="Towns with the most calls to 911") + 
  theme(axis.text.x = element_text(angle=65, vjust=0.6))

dim(aux)


```



```{r}
#Grafico de las direcciones que han realizado mas llamadas

direcciones_masllamadas <- emergency_calls %>%
  group_by(addr) %>%
  count()%>%
  arrange(desc(n))
head(direcciones_masllamadas)

#direcciones_llamadas contiene el numero total de add (41292)
direcciones_masllamadas
fil <- dim(direcciones_masllamadas)#


# Encontramos la dirección  con mas llamadas de emergencia al 911
top1 <- direcciones_masllamadas %>%
  head(1,1)

#Direccion con mas llamadas al 911  con respecto al total de direcciones (41292)
print(paste("The address with the most calls to 911: ", top1$addr,"con",top1$n, "llamadas","(Total address :",fil[1],")"))

```



```{r}

# Grafica de las direcciones VS cantidad de llamadas
ggplot(direcciones_masllamadas [1:5,], aes(y=addr, x=n)) +
  geom_bar(stat ="identity", fill="tomato3", width=0.5) +
  theme(axis.text.x = element_text(angle=65, vjust=0.53, size =7 ))+
 scale_x_continuous(breaks=seq(0, 7000, 1000))+
  labs(title="Towns with the most calls to 911") 

```



```{r}
# Encontramos el numero de llamadas segun el tipo de emergencia
freqt.calls <-as.data.frame(table(emergency_calls$Types))

colnames(freqt.calls) <- c('Type_emergencia', 'Number_of_calls')

#Tipo de accidente conmas llamadas
print(paste("The type of accident with the most calls to 911: ", freqt.calls$`Type_emergencia`[1],"con",freqt.calls$`Number_of_calls`[1], "llamadas"))
```




```{r}
# Encontramos en porcentaje el numero de llamadas segun su tipo de emergencia
porcentaje_typescall <- freqt.calls %>%
mutate (Porcentaje = (freqt.calls$`Number_of_calls`/(num_filas[1])*100) )
head(porcentaje_typescall)

# Representacion grafica del porcentaje de llamadas segun el tipo de emergencia

ggplot(porcentaje_typescall,aes(x="",y=Porcentaje, fill=Type_emergencia,))+
  geom_bar(stat = "identity",
           color="white")+
    geom_text(aes(label=percent(Porcentaje/100,0.01)),
              position=position_stack(vjust=0.5),color="white",size=6)+
  coord_polar(theta = "y")+
  scale_fill_manual(values=c("salmon","steelblue","gray"))+
    theme_void()+
    labs(title="PORCENT 3 TYPES OF 991 CALLS", subtitle = "TOTAL 991 CALLS" )

```

EMS ha representa el 50,14% y le siguen Tráfico (34,69%) y Fuego (15,16%) .



```{r}

#METODO SUPERVISADO

# REGRESION LINEAL

#En el eje x se representa la semana y e el eje y el numero de llamadas, se pretende encontrar una funcion que nos permita conocer o estimr el numero de llamasdas

total_calls_per_week <- emergency_calls%>%
   select(Date_Calls)%>%
  filter(Date_Calls>= "2016-01-01" & Date_Calls<="2020-12-31")%>%
  group_by(week=floor_date(Date_Calls, "week"))%>%
  count()

#Grafico del numero de llamadas por semana
ggplot(total_calls_per_week, aes(x=week, y=n)) +
  geom_point(colour = "red", size = 3) +
    geom_path()
 
#Enumeracion de los meses
num_of_week <- matrix(1:240, nrow=240, ncol=1)
num_of_week <- as.data.frame(num_of_week)

# Union del numero de mes con el data set total_call_per_week
aux <- cbind(num_of_week, total_calls_per_week)
total_calls_per_week <- aux
total_calls_per_week$week<- NULL
total_calls_per_week

#Separacion en training y test
set.seed(4532)
pcte <- sample(2, nrow(total_calls_per_week), replace = TRUE, prob = c(0.8,0.2))
train_data_calls <- total_calls_per_week[pcte==1,]
test_data_calls <- total_calls_per_week[pcte==2,]

#Plot del numero de llamadas por semana desde Diciembre 2015 hasta Julio 2020
plot(x=total_calls_per_week$V1, y=total_calls_per_week$n)

#regresison lineal aplicada al training data
mylm <- lm(n ~ ., data = train_data_calls)
mylm$coefficients

#Prediccion para la semana (revisar archivo aux)  
new <- test_data_calls[16,]
prediccion <-  predict(mylm, new)
prediccion

abline(mylm$coefficients, col="red")

#Informacion sobre el metodo aplicado
summary(mylm)

```

 

```{r}
# KNN utilizando el paquete caret

#
set.seed(582)
fitControl <- trainControl(
              method = "cv", #Metodo utilizado cross-validation
              number = 5) # numero de submuestras
#Aplicamos la funcion train()
calls_knn <- train(n ~., total_calls_per_week,
                method = "knn",
                trControl= fitControl)


calls_knn
plot(calls_knn)

```
```{r}
# Se realizara con mas valores de K para apreciar de mejor manera la grfaica

set.seed(582)
valores <- expand.grid(k = seq(3, 15, 2)) 
fitControl <- trainControl(
              method = "cv", #Metodo utilizado cross-validation
              number = 5) # numero de submuestras

#Aplicamos la funcion train()
calls_knn <- train(n ~., total_calls_per_week,
                method = "knn",
                trControl= fitControl,
                tuneGrid = valores)


calls_knn
plot(calls_knn)
```


```{r}

#Utilizado para power BI

write.csv(emergency_calls,file="emergency_call_PBI.csv")

accidentsEMS <- emergency_calls %>%
  
  filter(Types== "EMS")%>%
   group_by(Subtypes) %>%
  count()%>%
 arrange(desc(n))

accidentsfire <- emergency_calls %>%
  
  filter(Types== "Fire")%>%
   group_by(Subtypes) %>%
  count()%>%
 arrange(desc(n))

accidentsTraffic <- emergency_calls %>%
  
  filter(Types== "Traffic")%>%
   group_by(Subtypes) %>%
  count()%>%
 arrange(desc(n))


```


CONCLUSIONES

En base a la informacion obtenida por el metodo de Regresión Lineal se concluye que  no  se puede predecir el numero de llamadas semanales al 911, puesto que sus valores de R-squared:  0.002505,	y  p-value: 0.4882, valores que se encuentran lejanos al ideal cercano a 1 y menor a 0.05 repectivamente

El método de KNN se ajusta de mejor manera a nuestros datos, puesto que su valor R-squared 0.2911661, es más cercano a 1.

Los dos métodos utilizados no han proporcionado una adecuada predicción del numero de llamadas semanales, por lo que se deberia probar con otros métodos.




BIBLIOGRAFIA

[1] Dataset :  https://www.kaggle.com/mchirico/montcoalert
[2] metodos: https://riptutorial.com/es/machine-learning/example/32209/regresion-lineal

[3] lubridate :https://cran.r-project.org/web/packages/lubridate/vignettes/lubridate.html
               https://www.doctormetrics.com/lubridate-manipulando-fechas-en-r/
               https://www.rdocumentation.org/packages/lubridate/versions/1.7.9.2
               
[4]tidy:       https://rpubs.com/jaortega/151936
[5]Escales:    https://rpubs.com/luis_bolanos/537899  para manejar porcentajes
[6]Sample:     https://www.rdocumentation.org/packages/sp/versions/1.4-5/topics/spsample

[6]ggplot-bar: https://www.r-graph-gallery.com/218-basic-barplots-with-ggplot2.html
               https://rstudio-pubs-static.s3.amazonaws.com/345827_ef9eb854d51943ca9433ff814e1fdf2a.html
               http://r-statistics.co/Top50-Ggplot2-Visualizations-MasterList-R-Code.html
[7]caret:      https://www.rdocumentation.org/packages/caret/versions/6.0-86/topics/trainControl



