---
title: "Analisis_911"
author: "Cesar Velasco - Belen Paredes"
date: "1/11/2021"
output:
  word_document: default
  pdf_document: default
  html_document: default
---
INTRODUCCIÓN

En este análisis supervisado  se utiliza un  dataset de las llamadas al 911 del condado de Montgomery en la Commonwealth of Pennsylvania. Los datos se recopilan desde el 12 de diciembre de 2015 hasta el 20 de Julio de 2020. 
 

```{r}
#Instalacion paquetes y librerias

#Paquetes vistos en clases

install.packages("dplyr")
library(dplyr)
install.packages("ggplot2")
library(ggplot2)
install.packages("caret")
library(caret)

#Paquetes  investigados

#********* paquetes para trabajar con Fechas *********
#https://cran.r-project.org/web/packages/lubridate/vignettes/lubridate.html
#https://www.doctormetrics.com/lubridate-manipulando-fechas-en-r/
#https://www.rdocumentation.org/packages/lubridate/versions/1.7.9.2
#*****************************************************
install.packages("lubridate")
library(lubridate)    

#Libreria tidyr
library(tidyr)#https://rpubs.com/jaortega/151936  separar datos

#Libreria scales
library(scales)# https://rpubs.com/luis_bolanos/537899  para manejar porcentajes

#
install.packages("caTools")#https://www.rdocumentation.org/packages/sp/versions/1.4-5/topics/spsample
library(caTools)

```


```{r}
#lectura del dataset 911.csv
emergency_calls <- read.csv("911.csv")

# Informacion del dataset
dim(emergency_calls)
str(emergency_calls)
head(emergency_calls)
```
Realizamos la lectura de los datos a analizar, verificamos la relevancia de las columnas y su significado.

Explicación de los atributos:

-lat:       Latitud del lugar de la llamada
-Ing:       Longitud del lugar de la llamada
-desc:      Descripción de la llamada de emergencia 
-zip:       Código postal
-Title:     Tipo de llamada de emergencia(EMS: Servicio médico de emergencia, Fire: Accidente de incendio, Trafic: Accidente de   tráfico)
-TimeStamp: AAAA-MM-DD HH: MM: SS
-Twp:       Municipio
-addr:      Dirección 
-e:         Variable ficticia (siempre 1)

```{r}
#Creción de nuevas variables a partir de variables existentes y eliminacion  de  variables innecesarias.

#Separacion la columna titlle en dos (Types,Subtypes)
emergency_calls <- separate(emergency_calls,title,c("Types","Subtypes"),sep=":")

#Separacion la columna timeStamp en dos (Date_Calls, Hour_Calls)
emergency_calls <- separate(emergency_calls,timeStamp,c("Date_Calls","Hour_Calls"),sep=" ")

# Elimanacion columna "e"
emergency_calls$e <- NULL

#Nueva Dimension del DataSet
dim(emergency_calls)

#Cambio de clase a "date" para trabajo con Fechas (lubridate)
emergency_calls$Date_Calls <- as.Date(emergency_calls$Date_Calls)

emergency_calls$Hour_Calls <- hms(emergency_calls$Hour_Calls)


num_filas <- dim(emergency_calls)

```


```{r}
#LLAMADAS MENSUALES

#Grafico del numero de llamadas por mes (duracte los 5 años)
 total_call_per_month <-emergency_calls%>%
  group_by(month(Date_Calls))%>%
  count()%>%
  arrange(desc(n))

# ******* pagina para el ggplot_bar - ggplot2 *******
#https://www.r-graph-gallery.com/218-basic-barplots-with-ggplot2.html
#https://rstudio-pubs-static.s3.amazonaws.com/345827_ef9eb854d51943ca9433ff814e1fdf2a.html
#http://r-statistics.co/Top50-Ggplot2-Visualizations-MasterList-R-Code.html
#****************************************************

ggplot(total_call_per_month, aes(x=total_call_per_month$`month(Date_Calls)`, y=n)) +
  geom_bar(stat ="identity", fill="tomato3") +
  scale_x_continuous(breaks=seq(0, 12, 1)) +
  labs(title="Number of Emergency Calls per Month", 
       subtitle="Diciembre 2015 - Julio 2020") + 
  theme(axis.text.x = element_text(angle=65, vjust=0.6))

total_call_per_month
```
Llamadas  Mensuales  

-La frecuencia de las llamadas al 911  en  Enero es mayor mientras que  en noviembre la frecuencia  baja



```{r}
#numero de llamadas por años

total_calls_per_year <- emergency_calls%>%
  group_by(year(Date_Calls))%>%
  count()
  
ggplot(total_calls_per_year, aes(x=`year(Date_Calls)`, y=n)) +
  geom_bar(stat ="identity", fill="tomato3") +
  labs(title="Number of Emergency Calls per Year", 
       subtitle="2015 - 2020") + 
  theme(axis.text.x = element_text(angle=65, vjust=0.6))

total_calls_per_year

#class(emergency_calls$Hour_Calls)
#emergency_calls$Date_Calls <- as.Date(emergency_calls$Date_Calls)
#class(emergency_calls$Date_Calls)

```
Llamadas  Años

-En el año 2015 y año 2020 el registro de llamadas corresonde a 1 mes y 7 meses respectivamente, se puede observar en el grafico que el mayor numero de llamadas se dio en el año 2018 y el menor numero de llamadas en el año 2017


```{r}

#Grafico numero de llamadas por mes para el 2016
calls_per_month_2016 <- emergency_calls%>%
  select(Date_Calls)%>%
  filter(Date_Calls>= "2016-01-01" & Date_Calls<="2016-12-31")%>%
  group_by(month=floor_date(Date_Calls, "month"))%>%
  count()
 
ggplot(calls_per_month_2016, aes(x=month, y=n)) +
  geom_bar(stat ="identity", fill="tomato3") +
  labs(title="Number of Emergency Calls", 
       subtitle="Year 2016") + 
  scale_y_continuous(breaks=seq(0, 15000, 3000))+
  theme(axis.text.x = element_text(angle=65, vjust=0.6))


```
Llamadas  Año 2016

-En enero del 2016 se registra el mayor numero de llamadas 13096 de un total de 142360


```{r}
#Grafico numero de llamadas por mes para el 2017
calls_per_month_2017 <- emergency_calls%>%
  select(Date_Calls)%>%
  filter(Date_Calls>= "2017-01-01" & Date_Calls<="2017-12-31")%>%
  group_by(month=floor_date(Date_Calls, "month"))%>%
  count()
 
ggplot(calls_per_month_2017, aes(x=month, y=n)) +
  geom_bar(stat ="identity", fill="tomato3") +
  labs(title="Number of Emergency Calls", 
       subtitle="Year 2017") + 
   theme(axis.text.x = element_text(angle=65, vjust=0.6))+
  scale_y_continuous(breaks=seq(0, 15000, 3000))
 
```
Llamadas  Año 2017

-En diciembre del 2017 se registra el mayor numero de llamadas 12941de un total de 140343


```{r}
#Grafico numero de llamadas por mes para el 2018
calls_per_month_2018 <- emergency_calls%>%
  select(Date_Calls)%>%
  filter(Date_Calls>= "2018-01-01" & Date_Calls<="2018-12-31")%>%
  group_by(month=floor_date(Date_Calls, "month"))%>%
  count()
 
ggplot(calls_per_month_2018, aes(x=month, y=n)) +
  geom_bar(stat ="identity", fill="tomato3") +
  labs(title="Number of Emergency Calls", 
       subtitle="Year 2018") + 
  scale_y_continuous(breaks=seq(0, 15000, 3000))+
  theme(axis.text.x = element_text(angle=65, vjust=0.6))
 
```

Llamadas  Año 2018

-En marzo del 2018 se registra el mayor numero de llamadas 14923 de un total de 151527



```{r}
#Grafico numero de llamadas por mes para el 2019
calls_per_month_2019 <- emergency_calls%>%
  select(Date_Calls)%>%
  filter(Date_Calls>= "2019-01-01" & Date_Calls<="2019-12-31")%>%
  group_by(month=floor_date(Date_Calls, "month"))%>%
  count()
 
ggplot(calls_per_month_2019, aes(x=month, y=n)) +
  geom_bar(stat ="identity", fill="tomato3") +
  labs(title="Number of Emergency Calls", 
       subtitle="Year 2019") + 
  scale_y_continuous(breaks=seq(0, 15000, 3000))+
  theme(axis.text.x = element_text(angle=65, vjust=0.6))


```
Llamadas  Año 2019

-En octubre del 2019 se registra el mayor numero de llamadas 13425 de un total de 149118




```{r}

#Grafico numero de llamadas por mes para el 2020
calls_per_month_2020 <- emergency_calls%>%
  select(Date_Calls)%>%
  filter(Date_Calls>= "2020-01-01" & Date_Calls<="2020-12-31")%>%
  group_by(month=floor_date(Date_Calls, "month"))%>%
  count()
 
ggplot(calls_per_month_2020, aes(x=month, y=n)) +
  geom_bar(stat ="identity", fill="tomato3", width=18) +
  labs(title="Number of Emergency Calls", 
       subtitle="Year 2020") + 
  scale_y_continuous(breaks=seq(0, 15000, 3000))+
  theme(axis.text.x = element_text(angle=65, vjust=0.6))

```
Llamadas  Año 2020

-En enero del 2020 se registra el mayor numero de llamadas 12208 de un total de 72258




```{r}
#contamos el numero de llamadas por Township

 aux <- emergency_calls %>%
  group_by(twp) %>%
  count()%>%
  arrange(desc(n))
head(aux)

#aux contiene el numero total de twp (69)
aux
# We found the town with the most emergency calls to 911
mas_llamadas<-aux %>%
  head(1,1)

mas_llamadas
print(paste("The town with the most 911 calls in Montgomery County, Pennsylvania es : ", mas_llamadas$twp,"con", mas_llamadas$n, "llamadas", "(Total Calls 911:",num_filas[1],")"))
  
```




```{r}

# Graficamos las 5 ciudades con mas llamadas al 911

ggplot(aux [1:5,], aes(x=twp, y=n)) +
  geom_bar(stat ="identity", fill="tomato3", width=0.5) +
 scale_y_continuous(breaks=seq(0, 70000, 10000)) +
  labs(title="Towns with the most calls to 911") + 
  theme(axis.text.x = element_text(angle=65, vjust=0.6))

dim(aux)


```



```{r}
#Grafico de las direcciones que han realizado mas llamadas

direcciones_masllamadas <- emergency_calls %>%
  group_by(addr) %>%
  count()%>%
  arrange(desc(n))
head(direcciones_masllamadas)

#direcciones_llamadas contiene el numero total de add (41292)
direcciones_masllamadas
fil <- dim(direcciones_masllamadas)#


# Encontramos la dirección  con mas llamadas de emergencia al 911
top1 <- direcciones_masllamadas %>%
  head(1,1)

#Direccion con mas llamadas al 911  con respecto al total de direcciones (41292)
print(paste("The address with the most calls to 911: ", top1$addr,"con",top1$n, "llamadas","(Total address :",fil[1],")"))

```



```{r}

# Grafica de las direcciones VS cantidad de llamadas
ggplot(direcciones_masllamadas [1:5,], aes(y=addr, x=n)) +
  geom_bar(stat ="identity", fill="tomato3", width=0.5) +
  theme(axis.text.x = element_text(angle=65, vjust=0.53, size =7 ))+
 scale_x_continuous(breaks=seq(0, 7000, 1000))+
  labs(title="Towns with the most calls to 911") 

```



```{r}
# Encontramos el numero de llamadas segun el tipo de emergencia
freqt.calls <-as.data.frame(table(emergency_calls$Types))

colnames(freqt.calls) <- c('Type_emergencia', 'Number_of_calls')

#Tipo de accidente conmas llamadas
print(paste("The type of accident with the most calls to 911: ", freqt.calls$`Type_emergencia`[1],"con",freqt.calls$`Number_of_calls`[1], "llamadas"))
```


```{r}
#Utilizado para power BI
accidentsEMS <- emergency_calls %>%
  
  filter(Types== "EMS")%>%
   group_by(Subtypes) %>%
  count()%>%
 arrange(desc(n))

accidentsfire <- emergency_calls %>%
  
  filter(Types== "Fire")%>%
   group_by(Subtypes) %>%
  count()%>%
 arrange(desc(n))

accidentsTraffic <- emergency_calls %>%
  
  filter(Types== "Traffic")%>%
   group_by(Subtypes) %>%
  count()%>%
 arrange(desc(n))

```


```{r}
# Encontramos en porcentaje el numero de llamadas segun su tipo de emergencia
porcentaje_typescall <- freqt.calls %>%
mutate (Porcentaje = (freqt.calls$`Number_of_calls`/(num_filas[1])*100) )
head(porcentaje_typescall)

# Representacion grafica del porcentaje de llamadas segun el tipo de emergencia

ggplot(porcentaje_typescall,aes(x="",y=Porcentaje, fill=Type_emergencia,))+
  geom_bar(stat = "identity",
           color="white")+
    geom_text(aes(label=percent(Porcentaje/100,0.01)),
              position=position_stack(vjust=0.5),color="white",size=6)+
  coord_polar(theta = "y")+
  scale_fill_manual(values=c("salmon","steelblue","gray"))+
    theme_void()+
    labs(title="PORCENT 3 TYPES OF 991 CALLS", subtitle = "TOTAL 991 CALLS" )

```

EMS ha representa el 50,14% y le siguen Tráfico (34,69%) y Fuego (15,16%) .


```{r}

#Documento utilizado para PowerBI
write.csv(emergency_calls,file="emergency_call_PBI.csv")
  
  
```



```{r}

#METODO SUPERVISADO

# REGRESION LINEAL

#En el eje x se representa la semana y e el eje y el numero de llamadas, se pretende encontrar una funcion que nos permita conocer o estimr el numero de llamasdas

total_calls_per_week <- emergency_calls%>%
   select(Date_Calls)%>%
  filter(Date_Calls>= "2016-01-01" & Date_Calls<="2020-12-31")%>%
  group_by(week=floor_date(Date_Calls, "week"))%>%
  count()

#Grafico del numero de llamadas por semana
ggplot(total_calls_per_week, aes(x=week, y=n)) +
  geom_point(colour = "red", size = 3) +
    geom_path()
 
#Enumeracion de los meses
num_of_week <- matrix(1:240, nrow=240, ncol=1)
num_of_week <- as.data.frame(num_of_week)

# Union del numero de mes con el data set total_call_per_week
aux <- cbind(num_of_week, total_calls_per_week)
total_calls_per_week <- aux
total_calls_per_week$week<- NULL
total_calls_per_week

#Separacion en training y test
set.seed(4532)
pcte <- sample(2, nrow(total_calls_per_week), replace = TRUE, prob = c(0.8,0.2))
train_data_calls <- total_calls_per_week[pcte==1,]
test_data_calls <- total_calls_per_week[pcte==2,]

#Plot del numero de llamadas por semana desde Diciembre 2015 hasta Julio 2020
plot(x=total_calls_per_week$V1, y=total_calls_per_week$n)

#regresison lineal aplicada al training data
mylm <- lm(n ~ ., data = train_data_calls)
mylm$coefficients

#Prediccion para la semana 69 (2017-04-16 => 2416 llamadas) 
new <- test_data_calls[16,]
predict(mylm, new)

abline(mylm$coefficients, col="red")

#Informacion sobre el metodo aplicado
summary(mylm)

```

En base a la informacion obtenida por el metodo, se concluye que  no  se puede predecir elnumero de llamadas al 911 utilizando el metodo de regresion lineal, como se puede observar el valor de R^2 es lejano a 1 (mientras mas cercano a 1 mejor) y el valor de p-value es mucho mayor a 0.05 

```{r}
# KNN utilizando el paquete caret
#https://www.rdocumentation.org/packages/caret/versions/6.0-86/topics/trainControl
#
set.seed(582)
fitControl <- trainControl(
              method = "cv", #Metodo utilizado cross-validation
              number = 5) # numero de submuestras
#Aplicamos la funcion train()
calls_knn <- train(n ~., total_calls_per_week,
                method = "knn",
                trControl= fitControl)


calls_knn
plot(calls_knn)

```
```{r}
# Se realizara con mas valores de K para apreciar de mejor manera la grfaica

set.seed(582)
valores <- expand.grid(k = seq(3, 15, 2)) 
fitControl <- trainControl(
              method = "cv", #Metodo utilizado cross-validation
              number = 5) # numero de submuestras

#Aplicamos la funcion train()
calls_knn <- train(n ~., total_calls_per_week,
                method = "knn",
                trControl= fitControl,
                tuneGrid = valores)


calls_knn
plot(calls_knn)

```



[1] Dataset :  https://www.kaggle.com/mchirico/montcoalert



